臺灣嘉義地方法院民事判決
                              110年度嘉簡字第460號
原      告  劉昉青  



被      告  周麟    


            安麒瑋  


            張子澔  


            戴瑋廷  



上列當事人間請求侵權行為損害賠償事件，經原告提起刑事附帶
民事訴訟，由本院刑事庭裁定移送前來(110年度附民字第22號)
，本院於民國110年10月19日言詞辯論終結，判決如下：
    主    文
被告應連帶給付原告新臺幣366,000元。
原告其餘之訴駁回。
本判決原告勝訴部分得假執行。　　
原告其餘假執行之聲請均駁回。
　  事實及理由
一、被告周麟、被告安麒瑋、被告張子澔、被告戴瑋廷等4人經
    合法通知，均未於最後言詞辯論期日到場，核無民事訴訟法
    第386 條各款所列情形，爰依原告之聲請，由其一造辯論而
    為判決。
二、原告主張：被告周麟、被告安麒瑋、「奔馳」、被告張子澔
    、被告戴瑋廷及共犯熊心微、廖仁豪（後改名為廖俊諺）、
    蔡雨潼等詐騙集團成員，共同基於意圖為自己不法所有，三
    人以上詐欺取財，以及掩飾、隱匿特定犯罪所得去向、所在
    之犯意聯絡，由本案詐欺集團其他姓名年籍均不詳之成員，
    於民國108年10月16日以電話聯繫原告，向原告佯稱係原告
    親友，誑稱手頭不便急需用錢欲借錢云云，致原告因此陷於
    錯誤，於108年10月16日12時3分許依指示匯款新臺幣（下同
    ）500,000元款項至本案詐欺集團指定之共犯蔡雨潼申設水
    上南靖郵局000-00000000000000號帳戶內，本案詐欺集團待
    原告受騙匯款後，由被告廖仁豪持上開共犯帳戶提款卡於同
    日12時19分、20分許至址設嘉義市○區○○路000號嘉義玉山郵
    局提領60,000元、60,000元，由被告周麟本人持上開共犯帳
    戶提款卡於同日12時36分、38分許至址設嘉義市○區○○路○段
    000號統一超商新嘉勝門市中國信託ATM提款機提領20,000元
    ，再由共犯蔡雨潼至址設嘉義市○區○○街000號嘉義成功街郵
    局臨櫃提領350,000元，之後車手們再將贓款交給被告張子
    澔或被告安麒瑋，由被告安麒瑋利用地下匯兌方式將贓款匯
    往大陸地區，由「奔馳」收受，而以此方式，掩飾、隱匿此
    部分詐欺犯罪所得之去向及所在。為此，爰依民法第184條
    第1項、第185條第1項前段共同侵權行為規定，提起本件訴
    訟。並聲明：被告應連帶給付原告500,000元。請准供擔保
    ，宣告假執行。
三、被告方面：
　㈠被告安麒瑋對原告本件之請求具狀略以：因被告本人正在服
    刑中，確定刑期9年4月，實屬現況無力償還予原告，向原告
    表達萬分歉意，並希望在未來服刑期間能扣除在監勞作所得
    給受害人補償，以換取不要加計按年息5％計算之利息。
　㈡被告周麟、被告張子澔、被告戴瑋廷經合法送達，未於言詞
    辯論期日到場，亦未提出書狀作何聲明或陳述。
四、本院之判斷：
　㈠原告所主張之上開事實，有本院109年度金訴字第84號、第10
    7號、第112號、第202號刑事判決影本在卷可稽，而本院上
    開判決確已認定被告等人共同基於不法所有意圖之詐欺取財
    犯意聯絡，實施詐騙取得原告匯款共50萬元之行為，被告等
    人並未到場爭執，亦未提出書狀作何聲明或主張，依民事訴
    訟法第280條第3項本文準用同條第1項規定，其視同自認，
    復經本院依職權調閱上開刑事案件全卷核對無訛，自堪信原
    告上開之主張為真實。
  ㈡因故意或過失，不法侵害他人之權利者，負損害賠償責任；
    數人共同不法侵害他人之權利者，連帶負損害賠償責任；民
    法第184條第1項前段、第185條第1項前段分別定有明文。又
    按所謂共同侵權行為，係指數人共同不法對於同一之損害，
    與以條件或原因之行為。加害人於共同侵害權利之目的範圍
    內，各自分擔實行行為之一部，而互相利用他人之行為，以
    達其目的者，仍不失為共同侵權行為人，而應對於全部所發
    生之結果，連帶負損害賠償責任（最高法院78年度台上字第
    2479號裁判要旨參照）。次按連帶債務之債權人，得對於債
    務人中之一人或數人或其全體，同時或先後請求全部或一部
    之給付。連帶債務未全部履行前，全體債務人仍負連帶責任
    。因連帶債務人中之一人為清償、代物清償、提存、抵銷或
    混同而債務消滅者，他債務人亦同免其責任。債權人向連帶
    債務人中之一人免除債務，而無消滅全部債務之意思表示者
    ，除該債務人應分擔之部分外，他債務人仍不免其責任。連
    帶債務人相互間，除法律另有規定或契約另有訂定外，應平
    均分擔義務。但因債務人中之一人應單獨負責之事由所致之
    損害及支付之費用，由該債務人負擔。民法第273條、第274
    條、第276條第1項、第280條第1項分別定有明文。是依此規
    定，債務人應分擔部分之免除，仍可發生絕對之效力，亦即
    債權人與連帶債務人中之一人成立和解，而有免除該債務人
    應分擔債務，惟無消滅其他債務人連帶賠償債務之意思，而
    其同意債權人賠償金額超過民法第280條「依法應分擔額」
    者，因債權人就該連帶債務人應分擔之部分，並無作何免除
    ，對他債務人而言，固僅生相對之效力而無上開條項之適用
    ，但其應允債務人賠償金額如低於「依法應分擔額」時，該
    差額部分，即因債權人對其應分擔部分之免除而有該條項規
    定之適用，並對他債務人發生絕對之效力（最高法院99年度
    台抗字第113號、98年度台抗字第200號民事裁定要旨參照）
    。
　㈢經查，被告周麟、安麒瑋、張子澔、戴瑋廷4人與其所屬詐欺
    集團成員，共同以上開方式向原告詐取財物，致原告受有50
    0,000元之損害等情，已如前述，被告4人間對原告已構成共
    同侵權行為，且被告4人之行為與原告因被詐欺所受500,000
    元金額之損害間，均有相當因果關係，自應就原告所受之損
    害50,000元對外負連帶賠償責任。又共犯廖仁豪即廖俊諺、
    共犯熊心微各已與原告達成6萬7000元調解並賠償完畢，共
    犯蔡雨潼與原告達成30萬元調解，迄今尚未清償任何款項，
    此經原告自陳在卷，並有本院調解筆錄2份足參（見本院卷
    第241至246頁），上開共犯與原告成立調解，已超過其依法
    應分擔額（加計「奔馳」共8人，每人平均分擔義務各62,50
    0元），但原告並未因此免除被告等人之債務，亦即無消滅
    全部債務之意思，是原告與上開共犯之調解應僅生相對效力
    ，惟共犯廖俊諺、共犯熊心微實際已賠償原告之金額則應發
    生清償之絕對效力，被告等人亦同免責任，是以原告依民法
    共同侵權行為之法律關係，請求被告4人連帶賠償給付366,0
    00元（計算式：500,000元－134,000元＝366,000元），即屬
    有據，應予准許。逾此範圍之請求，尚屬無據，應予駁回。
五、綜上所述，原告依民法第184條第1項、第185條第1項前段  
    規定，請求被告4人連帶給付366,000元，為有理由，應予准
    許。逾此範圍之請求，則無理由，應予駁回。　
六、本判決原告勝訴部分係適用簡易訴訟程序所為被告敗訴之判
    決，依民事訴訟法第389條第1項第3款之規定，應依職權宣
    告假執行。此部分原告雖陳明願供擔保聲請宣告假執行，然
    其聲請僅係促使法院為職權之發動，爰不另為假執行准駁之
    諭知。至原告敗訴部分，其假執行之聲請亦失所附麗，併予
    駁回之。
七、本件為刑事附帶提起民事訴訟，依刑事訴訟法第504條第2  
    項之規定，免納裁判費，而本件移送民事庭後，亦無其他訴
    訟費用之支出，爰不為訴訟費用負擔之諭知。
中　　華　　民　　國　　110 　年　　10　　月　　28　　日
                  臺灣嘉義地方法院簡易庭
                              法  官  羅紫庭
以上正本係照原本作成。
如對本判決上訴，須於判決送達後20日內向本庭（嘉義市文化路
308之1號）提出上訴狀（均須按他造當事人之人數附繕本）。如
委任律師提起上訴者，應一併繳納上訴審裁判費。
中　　華　　民　　國　　110 　年　　10　　月　　28　　日
                              書記官  葉昱琳